Inventaris van het archief van het Ministerie van Waterstaat: Afdeling Waterstaat A; Afdeling Waterstaat T, 1906-1929
Nationaal Archief, Den Haag
- STUKKEN GELICHT UIT DOSSIERS 1-651, 3
  - Stukken gelicht uit dossiers 1-651, 3.1
    - IJmuiden, Sluisbouw ---, proefkuip met diepdamwand [Portefeuillenr. 139]., 1922-1923; 2840-2844
      - Niet gespecificeerd, 2840
      - Niet gespecificeerd, 2841
      - Niet gespecificeerd, 2842
      - Niet gespecificeerd, 2843
      - Niet gespecificeerd, 2844
    - IJmuiden, Schutkolkmuren, sluis --- [Portefeuillenr. 139]., 1923-1925; 2840-2844
      - Niet gespecificeerd, 2840
      - Niet gespecificeerd, 2841
      - Niet gespecificeerd, 2842
      - Niet gespecificeerd, 2843
      - Niet gespecificeerd, 2844
    - IJmuiden, Bijlage van overeenkomst bouw sluis te --- [Portefeuillenr. 139]., 2840-2844
      - Niet gespecificeerd, 2840
      - Niet gespecificeerd, 2841
      - Niet gespecificeerd, 2842
      - Niet gespecificeerd, 2843
      - Niet gespecificeerd, 2844
    - IJmuiden, Jaarverslagen Vissershaven --- [Portefeuillenr. 164]., 1906-1929; 2879
    - IJsopruiming Noordzeekanaal subsidie veren. Algemene scheepvaartbelangen [Portefeuillenr. 148]., 1892-1908; 2860
    - IJsopruiming, Subsidie Vereniging Algemene Scheepvaartbelangen in Nederland (---) [Portefeuillenr. 149]., 1917-1929; 2861-2862
      - Niet gespecificeerd, 2861
      - Niet gespecificeerd, 2862
    - IJssel, Brug voor gewoon verkeer over de --- bij Katerveer [Portefeuillenr. 146]., 1880-1929; 2856-2858
      - Niet gespecificeerd, 2856
      - Niet gespecificeerd, 2857
      - Niet gespecificeerd, 2858
    - IJssel, Overbrugging --- bij Doesburg [Portefeuillenr. 153]., 1882-1916; 2868
    - IJsselbrug, Rijksbijdrage gemeente Deventer onderhoud --- [Portefeuillenr. 31]., 2698
    - IJsselkade, Onderhoud --- [Portefeuillenr. 132]., 1859-1928; 2831
    - Zaakregister, Rijnvaart, --- protocollen [Portefeuillenr. 17]., 1897-1923; 2679
    - Zaandam, Aanleg pontveer Hembrug (overeenkomst 2 mrt. 1867 tussen Amsterdamse Kanaal Maatschappij en gemeente --- [Portefeuillenr. 103]., 1866-1892; 2780
    - Zaltbommel, brug over de Waal [Portefeuillenr. 126]., 1927-1929; 2821
    - Zandkreek, Mosselteelt Zeeuwse stromen, --- [Portefeuillenr. 36]., 2703
    - Zandkreek, Afdamming Eendracht en Zandkreek (baggerwerk in ---) [Portefeuillenr. 150]., 1911-1923; 2863-2864
      - Niet gespecificeerd, 2863
      - Niet gespecificeerd, 2864
    - Zandvoort, Wandelhoofd --- [Portefeuillenr. 76]., 1882-1924; 2749
    - Zeeuws-Vlaamse Tramweg Maatschappij [Portefeuillenr. 130]., 1913-1925; 2829
    - Zeeuwse, Mosselteelt --- stromen, Zandkreek [Portefeuillenr. 36]., 2703
    - Zeevaart, Kanaalhavens, enz. voor de ---, opslagplaatsen Terneuzen (Reglementen- arieven) [Portefeuillenr. 136]., 1913-1927; 2835
    - Zoeklicht, Wijziging Rijnvaartpolitiereglement. --- bij Nachtvaart [Portefeuillenr. 186]., 1928-1929; 2905
    - Zondags- en nachtsluiting sluizen en bruggen [Portefeuillenr. 34]., 2701
    - Zuid-Beveland, Verbetering Rijksweg op --- en Walcheren, algemene plannen en uitvoering werken [Portefeuillenr. 120]., 1914-1916; 2807-2808
      - Niet gespecificeerd, 2807
      - Niet gespecificeerd, 2808
    - Zuid-Beveland, Verbetering Rijksweg op ---, aankoop (verkrijging) gronden [Portefeuillenr. 120]., 1915-1923; 2807-2808
      - Niet gespecificeerd, 2807
      - Niet gespecificeerd, 2808
    - Zuid-Beveland, Overdracht gedeelte Rijksweg op --- in beheer en onderhoud bij de gemeente Goes [Portefeuillenr. 120]., 1915-1924; 2807-2808
      - Niet gespecificeerd, 2807
      - Niet gespecificeerd, 2808
    - Zuid-Beveland, Verbetering Rijksweg op --- en Walcheren, algemene plannen en uitvoering werken [Portefeuillenr. 120]., 1917-1923; 2807-2808
      - Niet gespecificeerd, 2807
      - Niet gespecificeerd, 2808
    - Zuid-Holland, Commissie Verbinding ---, Noord- Brabant en Zeeland [Portefeuillenr. 134]., 1929; 2833
    - Zuidlaardermeer, Oostermoerse Vaart en ---. Subsidie-verbetering en overdracht [Portefeuillenr. 47]., 2715-2716
      - Niet gespecificeerd, 2715
      - Niet gespecificeerd, 2716
    - Zuider-Spaarne, Baggeren geul in het --- voor Rijksrekening [Portefeuillenr. 104]., 1914-1915; 2781
    - Zuiderzee, Droogmaking --- [Portefeuillenr. 14]., 2674-2676
      - Niet gespecificeerd, 2674
      - Niet gespecificeerd, 2675
      - Niet gespecificeerd, 2676
    - Zuiderzee, Droogmaking ---, Wetsontwerp minister Heemskerk [Portefeuillenr. 14]., 2674-2676
      - Niet gespecificeerd, 2674
      - Niet gespecificeerd, 2675
      - Niet gespecificeerd, 2676
    - Zuiderzee, Droogmaking en afsluiting ---, terugneming Wetsontwerp minister Krans [Portefeuillenr. 14]., 2674-2676
      - Niet gespecificeerd, 2674
      - Niet gespecificeerd, 2675
      - Niet gespecificeerd, 2676
    - Zuiderzee, Droogmaking en afsluiting ---, Wet minister Lely [Portefeuillenr. 14]., 2674-2676
      - Niet gespecificeerd, 2674
      - Niet gespecificeerd, 2675
      - Niet gespecificeerd, 2676
    - Zuiderzeearbeiders, Ontspanning en ontwikkeling --- [Portefeuillenr. 162]., 1928-1929; 2877
    - Zuiderzeeraad [Portefeuillenr. 3]., 2659
    - Zuiderzeewerken, Financiering --- [Portefeuillenr. 14]., 2674-2676
      - Niet gespecificeerd, 2674
      - Niet gespecificeerd, 2675
      - Niet gespecificeerd, 2676
    - Zuiderzeewerken, Commissie voor georganiseerd overleg voor personeel van de Rijkswaterstaat en de Dienst der --- [Portefeuillenr. 54]., 2724
    - Zuidlaardermeer, Uitmaling --- en afdamming Oostermoerse Vaart [Portefeuillenr. 48]., 2717
    - Zuid-Limburg, Kanaalplannen in --- [Portefeuillenr. 142]., 1915-1928; 2849-2851
      - Niet gespecificeerd, 2849
      - Niet gespecificeerd, 2850
      - Niet gespecificeerd, 2851
    - Zuid-Willemsvaart, Bijzonder Politiereglement van het Nederlandse gedeelte van de --- en gekanaliseerde Dieze [Portefeuillenr. 42]., 2709
    - Zuidermeerpolder, Stavorense --- [Portefeuillenr. 163]., 1915-1929; 2878
    - Zutphen, Tramweg Maatschappij --- -Emmerik [Portefeuillenr. 38]., 2705
    - Zwaar verkeer, Motor- en Rijwielreglement 1927 regeling, onder andere --- invoering proefrit voor rijbewijs [Portefeuillenr. 168]., 2883-2885
      - Niet gespecificeerd, 2883
      - Niet gespecificeerd, 2884
      - Niet gespecificeerd, 2885
    - Zware vrachten, Motor- en Rijwielreglement 1927, voorlopig rapport d.d. 24 sep. 1923-153 van de Commissie inzake vervoer --- over de wegen in G. 21 nov. 1923-346, [Portefeuillenr. 168]., 2883-2885
      - Niet gespecificeerd, 2883
      - Niet gespecificeerd, 2884
      - Niet gespecificeerd, 2885
    - Zwarte Water, Bijzonder Politiereglement --- [Portefeuillenr. 39]., 2706
    - Zwolle-, Overneming kanalen van de Overijsselse Kanaal Maatschappij door het Rijk (onder andere kanaal --- Almelo) [Portefeuillenr. 67]., 2737
    - Zijglazen, Wijziging Motor- en Rijwielwet, Koninklijk Besluit 15 dec. 1916-27, (verbod gebruik gekleurde --- in rijwiellantaarns) [Portefeuillenr. 167]., 1915-1916; 2881-2882
      - Niet gespecificeerd, 2881
      - Niet gespecificeerd, 2882
    - Zijpe, Vluchthaven ---, uitbreiding tramweghaven aan het Zijpe als vluchthaven [Portefeuillenr. 60]., 1902-1920; 2729
    - Zijpe, Veer --- Anna Jacoba [Portefeuillenr. 162]., 1921-1929; 2877
    - Zijpe, Spoorweg Alkmaar- --- -Schagen [Portefeuillenr. 20]., 2682
    - Zijkanaal, Baggerwerk in --- F van het Noordzeekanaal door de Marine [Portefeuillenr. 104]., 1885-1912; 2781
  - Stukken gelicht uit dossier 78, 3.2
    - Stukken betreffende de Wegenwet [dossier 78]., 1895-1928; 2909-2910
      - 1895 - 1926, 2909
      - 1927 - 1928, 2910
  - Bijlagen, 3.3
    - Omvangrijke bijlagen van Gearresteerden en Exhibita., 1914, 1925 - 1929; 2911-2937
      Gearresteerden zijn minuten van besluiten en van uitgaande stukken. Exhibita zijn ingekomen stukken.
      - Gearr. 7 okt. 1926 La. A, 2911
      - Exh. 18 mrt. 1914 nr. 57, 2912
      - Exh. 7 apr. 1914 nr. 11, 2913
      - Exh. 23 feb. 1925 nr. 73 Exh. 20 mei 1926 nr. 17, 2914
      - Exh. 16 dec. 1926 nr. 17, 2915
      - Exh. 16 dec. 1926 nr. 17, 2916
      - Exh. 15 nov. 1927 nr. 34, 2917
      - Exh. 15 nov. 1927 nr. 34, 2918
      - Exh. 18 nov. 1927 nr. 110, 2919
      - Gearr. 6 okt. 1927 nr. 399, 2920
      - Gearr. 24 aug. 1927 nr. 414, 2921
      - Exh. 4 juli 1927 nr. 345 Exh. 28 mrt. 1927 nr. 87, 2922
      - Exh. 9 feb. 1927 nr. 34 Exh. 11 jan. 1927 nr. 12, 2923
      - Exh. 12 okt. 1928 nr. 60 A Gearr. 10 sep. 1928 la. F, 2924
      - Exh. 18 aug. 1928 nr. 45, 2925
      - Exh. 24 juli 1928 nr. 37, 2926
      - Exh. 1 feb. 1928 nr. 90, 2927
      - Gearr. 12 mrt. 1928 nr. 354, 2928
      - Gearr. 30 nov. 1929 nr. 342, 2929
      - Gearr. 30 nov. 1929 nr. 342, 2930
      - Gearr. 30 nov. 1929 nr. 342, 2931
      - Gearr. 11 okt. 1929 nr. 331 Gearr. 19 okt. 1929 no. 395, 2932
      - Gearr. 3 okt. 1929 la. D Gearr. 24 sep. 1929 nr. 343 Exh. 23 sep. 1929 nr. 79, 2933
      - Exh. 30 aug. 1929 nr. 27, 2934
      - Exh. 4 apr. 1929 nr. 43, 2935
      - Exh. 4 apr. 1929 nr. 43, 2936
      - Exh. 23 jan. 1929 nr. 51 Exh. 4 jan. 1929 nr. 46, 2937
- BESTEKKEN, 4
  Op de bestekken (inventarisnummers 2939-3051) is een digitale index beschikbaar.
  - Toegangen op bestekken, 4.1
    - Klappers en registers op bestekken., 1910-1926; 2938
  - Bestekken algemeen, 4.2
    - Bestekken., 1906-1929; 2939-3047
      - 1906 besteknummers 1-33, 2939
      - 1906 besteknummers 34-50, 2940
      - 1906 besteknummers 51-110, 2941
      - 1906 besteknummers 111-169, 2942
      - 1906 besteknummers 170-224, 2943
      - 1907 besteknummers 1-30, 2944
      - 1907 besteknummers 31-54, 2945
      - 1907 besteknummers 55-158, 2946
      - 1907 besteknummers 159-241, 2947
      - 1908 besteknummers 1-25, 2948
      - 1908 besteknummers 26-46, 2949
      - 1908 besteknummers 47-102, 2950
      - 1908 besteknummers 103-176, 2951
      - 1908 besteknummers 177-251, 2952
      - 1909 besteknummers 1-36, 2953
      - 1909 besteknummers 37-54, 2954
      - 1909 besteknummers 55-156, 2955
      - 1909 besteknummers 157-246, 2956
      - 1910 besteknummers 1-33, 2957
      - 1910 besteknummers 34- 68, 2958
      - 1910 besteknummers 69-166, 2959
      - 1910 besteknummers 167-248, 2960
      - 1911, 2961
        besteknummers 1-33
      - 1911 besteknummers 34-52, 2962
      - 1911 besteknummers 53-139, 2963
      - 1911 besteknummers 140-213, 2964
      - 1911 besteknummers 214-268, 2965
      - 1912 besteknummers 1-37, 2966
      - 1912 besteknummers 38-54, 2967
      - 1912 besteknummers 55-117, 2968
      - 1912 besteknummers 118-198, 2969
      - 1912 besteknummers 199-255, 2970
      - 1913 besteknummers 1-31, 2971
      - 1913 besteknummers 32-61, 2972
      - 1913 besteknummers 62-135, 2973
      - 1913 besteknummers 136-208, 2974
      - 1913 besteknummers 209-247, 2975
      - 1914 besteknummers 1-27, 2976
      - 1914 besteknummers 28-45, 2977
      - 1914 besteknummers 46-90, 2978
      - 1914 besteknummers 91-178, 2979
      - 1914 besteknummers 179-236, 2980
      - 1915 besteknummers 1-24, 2981
      - 1915 besteknummers 25-45, 2982
      - 1915 besteknummers 46-132, 2983
      - 1915 besteknummers 133-226, 2984
      - 1915 besteknummers 227-281, 2985
      - 1916 besteknummers 1-23, 2986
      - 1916 besteknummers 24-44, 2987
      - 1916 besteknummers 45-145, 2988
      - 1916 besteknummers 146-199, 2989
      - 1917 besteknummers 1-28, 2990
      - 1917 besteknummers 29-51, 2991
      - 1917 besteknummers 52-126, 2992
      - 1917 besteknummers 127-176, 2993
      - 1917 besteknummers 177-205, 2994
      - 1918 besteknummers 1-37, 2995
      - 1918 besteknummers 38-63, 2996
      - 1918 besteknummers 64-115, 2997
      - 1918 besteknummers 116-181, 2998
      - 1919 besteknummers 1-37, 2999
      - 1919 besteknummers 38-64, 3000
      - 1919 besteknummers 65-147, 3001
      - 1919 besteknummers 148-181, 3002
      - 1920 besteknummers 1-45, 3003
      - 1920 besteknummers 46-78, 3004
      - 1920 besteknummers 79-121, 3005
      - 1920 besteknummers 122-181, 3006
      - 1920 besteknummers 182-249, 3007
      - 1921 besteknummers 1-46, 3008
      - 1921 besteknummers 47-113, 3009
      - 1921 besteknummers 114-231, 3010
      - 1921 besteknummers 232-317, 3011
      - 1922 besteknummers 1-42, 3012
      - 1922 besteknummers 43-102, 3013
      - 1922 besteknummers 103-193, 3014
      - 1922 besteknummers 194-247, 3015
      - 1923 besteknummers 1-62, 3016
      - 1923 besteknummers 63-111, 3017
      - 1923 besteknummers 112-182, 3018
      - 1923 besteknummers 183-237, 3019
      - 1923 besteknummers 238-285, 3020
      - 1924 besteknummers 1-71, 3021
      - 1924 besteknummers 72-140, 3022
      - 1924 besteknummers 141-197, 3023
      - bestekken Ringspoorbaan om Amsterdam: 2, 3, 4, 7, 8 en 10, 3024
      - 1924 besteknummers 198-232, 3025
      - 1925 besteknummers 1-84, 3026
      - 1925 besteknummers 85-168, 3027
      - 1925 besteknummers 169-220, 3028
      - 1925 besteknummers 221-248, 3029
      - 1926 besteknummers 1-84, 3030
      - 1926 besteknummers 85-166, 3031
      - 1926 besteknummers 187-209, 3032
      - 1926 besteknummers 210-235, 3033
      - 1927 besteknummers 1-92, 3034
      - 1927 besteknummers 93-172, 3035
      - 1927 besteknummers 175-263, 3036
      - 1927 besteknummers 264-298, 3037
      - 1928 besteknummers 1-73, 3038
      - 1928 besteknummers 74-133, 3039
      - 1928 besteknummers 134-206, 3040
      - 1928 besteknummers 207-252, 3041
      - 1928 besteknummers 253-308, 3042
      - 1929 besteknummers 1-66, 3043
      - 1929 besteknummers 67-106, 3044
      - 1929 besteknummers 107-172, 3045
      - 1929 besteknummers 173-230, 3046
      - 1929 besteknummers 231-268, 3047
  - Bestekken Zuiderzeewerken, 4.3
    - Bestekken Zuiderzeewerken., 1920-1930; 3048-3050
      - besteknummers 1-31, 1920 - 1926, 3048
      - besteknummers 32-60, 1926 - 1928, 3049
      - besteknummers 61-92, 1928 - 1930, 3050
  - Bestekken landsgebouwen, 4.4
    - Bestekken Landsgebouwen, nrs. 64, 71, 73, 74, 78, 80, 81, 84, 85, 86, 88, 90, 92-95., 1906-1921; 3051